【裁判字號】    97,訴,109
【裁判日期】    970624
【裁判案由】    毒品危害防制條例
【裁判全文】
臺灣宜蘭地方法院刑事判決               97年度訴字第109號
公  訴  人  臺灣宜蘭地方法院檢察署檢察官
被      告  甲○○
                    （現於臺灣新店戒治所強制戒治中）
指定辯護人  本院公設辯護人  乙○○
上列被告因違反毒品危害防制條例案件，經檢察官提起公訴（97
年度偵字第17、550號），本院判決如下：
    主  文
甲○○販賣第二級毒品，處有期徒刑肆年。未扣案之門號000
0000000號行動電話壹支（含SIM卡壹張）沒收。販賣第
二級毒品合計所得之新臺幣拾玖萬貳仟元沒收，如全部或一部不
能沒收時，以其財產抵償之。
    事  實
一、甲○○明知毒品危害防制條例第2條第2項第2款所定之第二
    級毒品安非他命不得販賣，竟基於販賣第二級毒品安非他命
    牟利之單一犯罪決意，於附表所示之時間、地點，以附表所
    示之方式，販賣第二級毒品安非他命予附表所示之人，以此
    獲得如附表所示之販毒所得。嗣經警對甲○○實施通訊監察
    後，始循線查知上情。
二、案經宜蘭縣政府警察局移送臺灣宜蘭地方法院檢察署檢察官
    偵查起訴。
    理  由
壹、證據能力部分：
    按被告以外之人於審判外之言詞或書面陳述，除法律有規定
    者外，不得作為證據，刑事訴訟法第159條第1項定有明文。
    查本件證人賴柏青、李洋達、柳怡玲、陳宏鈞、潘惠子於警
    詢之供述，雖屬被告以外之人於審判外之陳述，惟被告甲○
    ○及辯護人於本院調查證據時，已知有同法第159條第1項不
    得為證據之情形，而未於言詞辯論終結前聲明異議，依同法
    第159條之5第2項之規定，視為有同條第1項之同意，本院審
    酌上開證人之言詞陳述作成時之情況，認為適當，爰依同法
    第159條之5第1項之規定認有證據能力，合先敘明。
貳、實體部分：
一、上開事實，業據被告甲○○於本院審理時坦承不諱，並經證
    人賴柏青、李洋達、柳怡玲、陳宏鈞、潘惠子於警詢、偵查
    中證述明確，並有通聯調閱查詢單、通訊監察譯文在卷可稽
    ，核均與被告前開任意性自白之事實相符，自堪信為真實。
    故被告有於附表所示之時間、地點販賣第二級毒品安非他命
    予附表所示之人等情，均堪以認定，本件事證明確，應依法
    論科。
二、核被告甲○○所為，係犯毒品危害防制條例第4條第2項之販
    賣第二級毒品罪。被告販賣第二級毒品安非他命前後，持有
    安非他命之低度行為，應為販賣安非他命之高度行為所吸收
    ，不另論罪。查販賣毒品本身即具反覆、延續之行為特徵，
    如係在密接之一定時、地持續實行之複次行為，倘依社會通
    念，於客觀上認為符合一個反覆、延續性之行為觀念，則於
    刑法評價上，屬學理上所稱「包括一罪」之「集合犯」，為
    實質上一罪。本件被告在密接之時間及相同之地點販賣毒品
    ，顯係分別基於反覆實行之犯意，持續實行複次之販賣毒品
    行為，依前開說明，應僅成立一販賣第二級毒品罪。另參酌
    被告販賣安非他命對象及次數均不多，交易數額尚非甚鉅，
    且未有大量囤積預備販賣之安非他命扣案，其所為之販毒行
    為對於他人及國家社會侵害之程度尚非屬十分重大等一切情
    狀，認被告販賣第二級毒品之犯罪情節與毒品危害防制條例
    第4條第2項無期徒刑或7年以上有期徒刑之法定本刑相較，
    縱對之科以最低度法定刑均猶嫌過重，依一般國民生活經驗
    法則，實屬情輕法重，當足引起一般人之同情，是本院認為
    被告販賣第二級毒品之所為，顯有堪資憫恕之處，爰依刑法
    第59條之規定減輕其刑。爰審酌被告之素行、智識程度，為
    己私利而多次販售具成癮性、濫用性、侵害性之第二級毒品
    以營利，傷害他人身心健康，助長社會不良風氣，及其販賣
    毒品之次數、所得，並審酌被告於犯後態度等一切情狀，量
    處如主文所示之刑。被告所有之0000000000號行動電話1支
    （含SIM卡1張），為被告所有供其販賣毒品所用之物，業據
    被告供承在卷，雖未扣案，惟不能證明業已滅失，爰依毒品
    危害防制條例第19條第1項之規定，宣告沒收。又被告販賣
    第二級毒品所得財物為19萬2千元，雖未扣案，仍應依毒品
    危害防制條例第19條第1項之規定，宣告沒收之，如全部或
    一部不能沒收時，以其財產抵償之。
據上論斷，應依刑事訴訟法第299條第1項前段，毒品危害防制條
例第4條第2項、第19條第1項，刑法第11條前段、第59條，判決
如主文。
本案經檢察官張立言到庭執行職務
中    華    民    國    97    年     6    月    24    日
                  刑事第二庭審判長法  官  黃永勝
                                  法  官  陳映佐
                                  法  官  鄭貽馨
以上正本證明與原本無異。
如不服本判決應於收受本判決後10日內，向本院提出上訴書狀，
並應敘述具體理由。若未敘述理由者，應於上訴期間屆滿後20日
內，向本院補提理由書狀 (均須按他造當事人之人數附繕本)。
                                  書記官  林嘉萍
中    華    民    國    97    年    6     月    25    日
附錄本案論罪科刑法條全文：
毒品危害防制條例第4條第2項
製造、運輸、販賣第二級毒品者，處無期徒刑或 7 年以上有期徒
刑，得併科新臺幣 7 百萬元以下罰金。
附表
┌──┬───┬────┬───┬───┬──────┬────┐
│編號│交易時│交易對象│交易地│交易  │販賣毒品之方│販賣毒品│
│    │間    │        │點    │次數  │式          │所得金額│
│    │      │        │      │（均以│            │（新臺幣│
│    │      │        │      │最有利│            │）（均以│
│    │      │        │      │於被告│            │最有利於│
│    │      │        │      │之次數│            │被告之金│
│    │      │        │      │計算）│            │額計算）│
│    │      │        │      │      │            │        │
├──┼───┼────┼───┼───┼──────┼────┤
│1   │96年8 │賴柏青  │宜蘭縣│7次   │賴柏青以其09│1萬7千元│
│    │月間  │        │羅東鎮│      │00000000號行│        │
│    │      │        │中山西│      │動電話撥打09│        │
│    │      │        │街邱正│      │00000000號行│        │
│    │      │        │義之租│      │動電話與邱正│        │
│    │      │        │屋處附│      │義聯絡，邱正│        │
│    │      │        │近    │      │義以2次1千元│        │
│    │      │        │      │      │、5次3千元之│        │
│    │      │        │      │      │代價，販賣第│        │
│    │      │        │      │      │二級毒品安非│        │
│    │      │        │      │      │他命予賴柏青│        │
│    │      │        │      │      │7次         │        │
├──┼───┼────┼───┼───┼──────┼────┤
│2   │96年7 │李洋達  │宜蘭縣│10次  │李洋達以其09│5萬元   │
│    │、8月 │        │羅東鎮│      │00000000號行│        │
│    │間    │        │中山西│      │動電話撥打09│        │
│    │      │        │街邱正│      │00000000號行│        │
│    │      │        │義之租│      │動電話與邱正│        │
│    │      │        │屋處附│      │義聯絡，邱正│        │
│    │      │        │近    │      │義以每次5千 │        │
│    │      │        │      │      │元之代價，販│        │
│    │      │        │      │      │賣第二級毒品│        │
│    │      │        │      │      │安非他命予李│        │
│    │      │        │      │      │洋達10次。  │        │
├──┼───┼────┼───┼───┼──────┼────┤
│3   │96年2 │柳怡玲  │宜蘭縣│20次  │柳怡玲以其03│10萬元  │
│    │月間某│        │羅東鎮│      │-0000000號電│        │
│    │日起至│        │中山西│      │話撥打093021│        │
│    │同年8 │        │街邱正│      │2461號行動電│        │
│    │月間止│        │義之租│      │話與甲○○聯│        │
│    │      │        │屋處附│      │絡，甲○○以│        │
│    │      │        │近    │      │每次5千元之 │        │
│    │      │        │      │      │代價，販賣第│        │
│    │      │        │      │      │二級毒品安非│        │
│    │      │        │      │      │他命予柳怡玲│        │
│    │      │        │      │      │20次        │        │
│    │      │        │      │      │            │        │
├──┼───┼────┼───┼───┼──────┼────┤
│4   │96年7 │陳宏鈞  │宜蘭縣│約10次│陳宏鈞以其09│2萬4千元│
│    │、8月 │        │羅東鎮│      │00000000號行│        │
│    │間    │        │中山西│      │動電話撥打09│        │
│    │      │        │街邱正│      │00000000號行│        │
│    │      │        │義之租│      │動電話與邱正│        │
│    │      │        │屋處附│      │義聯絡，邱正│        │
│    │      │        │近    │      │義以8次2千元│        │
│    │      │        │      │      │、1次3千元、│        │
│    │      │        │      │      │1次5千元之代│        │
│    │      │        │      │      │價，販賣第二│        │
│    │      │        │      │      │級毒品安非他│        │
│    │      │        │      │      │命予陳宏鈞10│        │
│    │      │        │      │      │次          │        │
├──┼───┼────┼───┼───┼──────┼────┤
│5   │96年8 │潘惠子  │宜蘭縣│1次   │潘惠子以其09│1千元   │
│    │月26日│        │羅東鎮│      │00000000號行│        │
│    │      │        │中山西│      │動電話撥打09│        │
│    │      │        │街邱正│      │00000000號行│        │
│    │      │        │義之租│      │動電話與邱正│        │
│    │      │        │屋處附│      │義聯絡，邱正│        │
│    │      │        │近    │      │義以1次1千元│        │
│    │      │        │      │      │之代價，販賣│        │
│    │      │        │      │      │第二級毒品安│        │
│    │      │        │      │      │非他命予潘惠│        │
│    │      │        │      │      │子1次       │        │
│    │      │        │      │      │            │        │
└──┴───┴────┴───┴───┴──────┴────┘


司法院資訊處製作；財團法人民間司法改革基金會備份。
